【裁判字號】    92,簡上,169
【裁判日期】    921009
【裁判案由】    竊盜
【裁判全文】
臺灣桃園地方法院刑事判決                        九十二年度簡上字第一六九號
    上  訴  人  臺灣桃園地方法院檢察署檢察官
    被      告  乙○○
                丙○○
                戊○○
                丁○○
右上訴人因被告竊盜案件，不服本院桃園簡易庭八十八年度桃簡字第一二四五號，中
華民國八十八年十二月二十二日第一審簡易判決（聲請簡易判決處刑案號：八十八年
度偵字第一五０００號），提起上訴，本院管轄之第二審地方法院合議庭判決如左：
    主  文
原判決撤銷。
乙○○、丙○○、戊○○、丁○○結夥三人以上竊盜，各處有期徒刑陸月，如易科罰
金，均以佰元折算壹日，均緩刑貳年。扣案之魚網壹張沒收。
    事  實
一、丁○○為吃宵夜，竟萌生為自己不法所有之意圖，於八十八年九月十六日凌晨一
    時許，夥同與其有犯意聯絡之乙○○、丙○○、戊○○等人，至甲○○所有位於
    桃園縣大園鄉五權村九鄰四之七號之漁池旁，由乙○○持戊○○所有之漁網一張
    撒於該漁池內，丙○○、戊○○、丁○○三人則負責收網之方式，共同竊取甲○○所有之烏鰡魚一尾及吳郭魚九尾（價值共約新台幣三百六十元）得手後，適為
    巡邏員警所發覺，而當場逮獲丙○○，再依丙○○之供述循線查獲乙○○、戊○○、丁○○等三人。
二、案經桃園縣政府警察局大園分局報告臺灣桃園地方法院檢察署檢察官偵查聲請簡
    易判決處刑。
    理  由
一、訊據被告乙○○、丙○○、戊○○對於右揭犯罪事實，迭於警、偵訊及本院審理
    時坦認不諱；另被告丁○○雖坦承於上開時地夥同被告乙○○、丙○○、戊○○
    持漁網捕魚等情不諱，惟矢口否認有何竊盜之犯行，辯稱：因一起工作之同事告
    以該魚池係水利會所有，可以抓魚，才找被告乙○○等前去捕魚云云，經查：
  (一)被告乙○○、丙○○、戊○○前揭自白，核與被害人甲○○於警偵訊中指述遭竊
    之情節相符，且有贓物保管收據一紙及失竊物品照片一張在卷可稽，並有供行竊
    所用之漁網一張扣案可資佐證，是其等有右揭結夥三人以上竊盜之犯行，至為灼
    然。
  (二)另被告丁○○右揭結夥三人以上竊魚之犯行，則據被告丁○○其於警訊中自白不
    諱，核與被告乙○○、丙○○、戊○○於警、偵訊中均供承：係被告丁○○提議
    竊魚等語一致，且該魚池外圍有鐵絲網一節，亦經被害人甲○○於偵查中到庭指
    述在卷，足見該魚池客觀上即非可供人任意垂釣之處所，被告丁○○非無智識經
    驗之人，對此自難諉為不知，再佐以被告丁○○於本院調查時復自承：伊遠遠見
    到警車及民眾衝上來就跑了，故未當場遭逮獲等情觀之，益徵被告丁○○確有竊
    盜之犯意甚明，否則豈有一見警民自遠處前來即急於逃逸之理，故其所辯：誤認
    該魚池可供抓魚云云，顯係事後卸責之詞，自不足採信。
  (三)綜上所述，本件事證明確，被告乙○○等四人右揭犯行洵堪認定，均應予依法論
    科。
二、核被告乙○○、丙○○、戊○○、丁○○所為，均係犯刑法第三百二十一條第一
    項第四款之結夥三人以上竊盜罪，被告四人就上開犯行間，有犯意之連絡，及行
    為之分擔，均為共同正犯。原審適用刑事訴訟法第四百四十九條第一項、第四百
    五十條第一項，刑法第二十八條、第三百二十一條第一項第四款、第七十四條第
    一項第一款、第三十八條第一項第二款，據以論罪科刑，固非無見。惟查行為後
    法律有變更者，適用裁判時之法律，刑法第二條第一項前段定有明文，本件被告
    行為後，刑法第四十一條規定已於九十年一月四日修正，並自同年月十日公布，
    於同年月十二日起施行。該條文修正後規定：「犯最重本刑為五年以下有期徒刑
    以下之罪，而受六個月以下有期徒刑或拘役之宣告，因身體、教育、職業、家庭
    之關係或其他正當事由，執行顯有困難者，得以一元以上三元以下折算一日，易
    科罰金。但確因不執行所宣告之刑，難收矯正之效或難以維持法秩序，不在此限
    。」，「併合處罰之數罪，均有前項情形，其應執行之刑逾六月者，亦同。」。
    以之與修正前刑法第四十一條規定之內容相比較，自以新法對於被告有利，依刑
    法第二條第一項前段從新主義之規定，應適用新法諭知被告所處有期徒刑易科罰
    金之折算標準，原審未及適用，自有未合。臺灣桃園地方法院檢察署檢察官以原
    審判決量刑過輕為由提起上訴，雖無理由，惟原判決既有可議之處，自應予以撤
    銷，由本院自為判決。爰審酌被告乙○○等四人之素行、犯罪之動機、目的、手
    段、犯罪所得財物價值約新台幣三百六十元及其等犯罪後之態度等一切情狀，量
    處如主文所示之刑，並諭知易科罰金之折算標準，以資懲儆。末查，被告乙○○
    、丙○○、戊○○前未曾受有期徒刑以上刑之宣告；而被告丁○○雖曾於八十四
    年間因違反野生動物保護法案件，經本院判處有期徒刑六月，緩刑二年確定，惟
    該緩刑期滿，緩刑之宣告並未經撤銷，依刑法第七十六條之規定，其刑之宣告失
    其效力，故應認被告丁○○前未曾受有期徒刑以上刑之宣告，有臺灣高等法院被
    告全國前案紀錄表及臺灣桃園地方法院檢察署刑案資料查註紀錄表各四份在卷可
    憑，其等因一時失慮，貪慾圖便，致觸犯本案犯行，惟其情節尚非重大，經此教
    訓，自當知所警惕，而無再犯之虞，經此刑之宣告後，應知警惕而無再犯之虞，
    本院因認暫不執行其刑為當，予以分別宣告緩刑如主文所示，用啟自新。
三、至扣案之魚網一張，被告戊○○已供明為其所有，且係供本案犯罪所用之物，自
    應依刑法第三十八條第一項第二款之規定，對同屬共犯之被告乙○○、丙○○、
    戊○○、丁○○等四人均宣告沒收之。
據上論斷，應依刑事訴訟法第四百五十五條之一第三項、第三百六十九條第一項前段
、第三百六十四條、第二百九十九條第一項前段，刑法第二條第一項前段、第二十八
條、修正後刑法第四十一條第一項前段、第七十四條第一款、第三十八條第一項第二
款，罰金罰鍰提高標準條例第二條，判決如主文。
本案經檢察官崔秉君到庭執行職務。
中      華      民      國    九十二    年      十      月      九      日
                                臺灣桃園地方法院刑事第十一庭
                                    審判長法  官  林  孟  宜
                                          法  官  蔡  榮  澤
                                          法  官  丁  俊  成
右正本證明與原本無異。
不得上訴。
                                          書記官  簡  慧  瑛
中      華      民      國    九十二    年      十      月      二十    日
附錄本案論罪科刑依據之法條：
刑法第三百二十一條：
犯竊盜罪而有左列情形之一者，處六月以上、五年以下有期徒刑：
一、於夜間侵入住宅或有人居住之建築物、船艦或隱匿其內而犯之者。
二、毀越門扇、牆垣或其他安全設備而犯之者。
三、攜帶兇器而犯之者。
四、結夥三人以上而犯之者。
五、乘火災、水災或其他災害之際而犯之者。
六、在車站或埠頭而犯之者。
前項之未遂犯罰之。


司法院資訊處製作；財團法人民間司法改革基金會備份。
